# 实物资产出资引入外商的后续计量

提问人：直射的月光 时间：2016-02-26 00:17:07
求助： 2014 年A以实物资产对其全资子公司B出资，该实物资产账面值 4 亿，评估值5.5亿，同时引入外商投资者C，C现金出资 4 亿。
持股比例变为6:4，A能实际控制B。A公司按实物评估值计入长期股权投资，对应评估值和账面值差异计入营业外收入，A公司合并层面上对营业外收入的全额冲回是否正确？需要考虑营业外收入中40%已通过引入C实现吗？ 2015 年在A公司合并层面冲回评估原值和评估值对折旧的影响外，还需要别的处理？

回答人：chenyiwei
1 、请考虑用于出资的实物资产是否构成“业务”，如果是，则B应按同一控制下合并处理，按这些资产在A的原账面价值而不是评估值入账。 2 、如果该实物资产不构成“业务”，且因为同时引入少数股东而被认为具有商业实质，则在A编制合并报表时，应 100 ％抵销在对B投资时确认的营业外收入，冲减影响应全部归属于母公司股东。引入少数股东属于权益性交易，在合并报表层面不能确认损益。
请注意现在的“实体理论”与原先的“母公司理论”在这一点上的重要区别。

提问人：zhs7403 时间：2016-02-26 20:30:40
陈老师，对子公司投资虽然引入第三方但仍控制作为具有商业实质是否合适？

回答人：chenyiwei
具体分析。但一般认为投入子公司没有商业实质的可能性较大。尤其是投入全资子公司，可以基本确定没有商业实质。

提问人：直射的月光 时间：2016-02-26 22:17:39
母公司A的投资构成“业务”，要求子公司B调回账面值，母公司合并时，初始投资形成的营业外收入是全额抵消吗？不是很清楚

回答人：chenyiwei
应全额抵销。